Inventaris van het archief van de Koninklijke Nederlandse Organisten Vereniging (KNOV) (1890-2008)
Nationaal Archief, Den Haag
Koninklijke Nederlandse Organisten Vereniging
KNOV
oudste stuk - jongste stuk: 1890-2008
I12
239 inventarisnummers; 0,00 meter
Normale geschreven, getypte en gedrukte documenten, geen bijzondere handschriften. Het archief bevat foto's.
Nationaal Archief, Den Haag
Nederlandse Organisten Vereniging (1890-1990); Koninklijke Nederlandse Organisten Vereniging (1990-2008)
Het archief bevat informatie over de oprichting, statuten, naamswijziging en eeuwfeest van de vereniging, over vergaderingen van bestuur, leden en de redactie van het maandblad Het Orgel, de positie van kerkmusici, advies aan en ondersteuning van de leden en de examens kerkelijk orgelspel.
Archiefvorming
Geschiedenis van de archiefvormer
De Nederlandse Organisten Vereniging werd opgericht op 16 januari 1890, na een oproep in het al sinds 1886 bestaande blad 'Het Orgel. Maandblad voor organisten'. Bij het eeuwfeest in 1990 ontving de vereniging het predicaat 'Koninklijk' en werd de naam van de vereniging gewijzigd in Koninklijke Nederlandse Organisten Vereniging. De vereniging werd opgericht voor organisten van alle kerkgenootschappen. Vanwege het numerieke overwicht van organisten met een protestants-christelijke achtergrond werd de vereniging in 1945 een protestantse vereniging. In 1977 werd het oorspronkelijke interkerkelijk karakter hersteld.
Het doel van de vereniging was in de eerste plaats het behartigen van de materiële belangen van de leden. De vereniging stichtte een fonds dat ondersteuning bood bij ziekte en overlijden. Salariëring en rechtspositie van het kerkelijk muziekpersoneel vormden vaak een bron van conflict met kerkbesturen. De vereniging trad bij dergelijke conflicten op als adviseur en vertegenwoordiger van haar leden. In 1973 werd, na overleg tussen de Nederlandse Organisten Vereniging, de Koninklijke Nederlandse Vereniging voor Toonkunstenaars en de Raad voor de Eredienst in de Nederlandse Hervormde kerk, een minimumregeling opgesteld voor de bezoldiging van kerkmuzikanten. Deze tekst werd in 1973 als 'Regeling voor de kerkmuziek' vastgesteld door de Synode van de Nederlandse Hervormde kerk. Het aantal geschillen nam daarna af.
Verder richtte de vereniging zich ook op de kwaliteit van het orgelspel. Naar aanleiding van het 'soms erbarmelijke orgelspel' in de Nederlandse kerken werd in 1903 een examencommissie ingesteld, die vanaf 1911 examens afnam. Dit heeft gefunctioneerd tot 1985, toen de examens hun waarde verloren door de regeling van een bevoegdheidsverklaring voor amateurorganisten, de opkomst van conservatoria en de staatexamens.
Het tijdschrift Het Orgel bleef aanvankelijk zelfstandig bestaan, vanaf 1902 met financiële steun van de vereniging. In 1912 werd Het Orgel het officiële orgaan van de Nederlandse Organisten Vereniging. In de oorlogsjaren 1943-1945 werd de verschijning gestaakt. Op dit moment verschijnt het tijdschrift eenmaal per twee maanden en wordt de laatste jaren vergezeld van een actualiteitenblad De Orgelkrant.
Vanaf 1 januari 2009 is de Koninklijke Nederlandse Organisten Vereniging samengegaan met de GOV-Vereniging van Kerkmusici onder de naam: Koninklijke Vereniging van Organisten en Kerkmusici (KVOK).
Geschiedenis van het archiefbeheer
De KNOV heeft nooit een vast kantoor gehad. De activiteiten werden door de verschillende bestuurs- en redactieleden vanuit huis verricht. Als gevolg daarvan is er ook geen centraal verenigingsarchief gevormd. Op initiatief van het bestuur zijn archiefbestanden die zich op verschillende plaatsen bevonden bij elkaar gebracht en bewerkt.
Later werden nog stukken afkomstig van oud-secretaris J. Remmelzwaai, van een ledenadministrateur en verspreide losse stukken toegevoegd.
Een eerste versie van de plaatsingslijst werd gemaakt door de secretaris van de KNOV Hans Beek.
Het grootste deel van het archief van de Koninklijke Nederlandse Organisten Vereniging werd op 16 november 2002 overgedragen aan het Nationaal Archief. Bij de wisseling van hoofdredactie, in 2006, zijn er stukken afkomstig van de redactie toegevoegd. In 2006 en 2011 zijn er nog twee aanvullingen overgedragen.
Inbewaringgeving van een particulier archief, niet in eigendom verkregen
Inhoud en structuur van het archief
Selectie en vernietiging
Het archief is geschoond bij de bewerking die volgde op het samenvoegen van de verschillende archiefbestanden. Stukken met betrekking tot puur routinematige zaken werden verwijderd.
Aanwijzingen voor de gebruiker
Openbaarheidsbeperkingen
Deels openbaar, deels beperkt openbaar (A).
Materiële beperkingen
Het archief kent beperkingen voor het raadplegen van stukken als gevolg van slechte materiële staat
Aanvraaginstructie
Openbare archiefstukken kunnen online worden aangevraagd en gereserveerd. U kunt dit ook via de terminals in de studiezaal van het Nationaal Archief doen. Om te kunnen reserveren dient u de volgende stappen te volgen:
U maakt een profiel aan op www.gahetna.nl, en logt vervolgens in
Via de archiefinventaris (alleen de beschrijvingen met rode nummers) selecteert u het gewenste archiefstuk door op de knop 'Reserveren' te klikken
In het volgende scherm geeft u aan op welke dag u het archiefstuk wilt inzien
Indien u zich bevindt in de studiezaal en een tafelnummer heeft ontvangen kunt u dit nummer vermelden. Als u geen tafelnummer heeft kunt u tafelnummer 777 laten staan
Vervolgens bevestigt u uw reservering door deze te versturen.
Verwant materiaal
Beschikbaarheid van kopieën
Inventarisnummers van dit archief zijn niet in kopievorm beschikbaar
Publicaties
F.C. Stam, 'Een schets van de geschiedenis van de Nederlandse organisten vereniging', in: Het Orgel. (1990)
K. Wisse, 'Het Orgel, kroniek van een tijdschrift', in: Het Orgel 82. (1986)
P. Peeters, Orgelcultuur op de scheidslijn van kerk en staat. Het orgel in de 17e en 20ste eeuw. Congresboek honderd jaar Nederlandse Organisten Vereniging 1890-1990. (1990)
Beschrijving van de series en archiefbestanddelen
- Stukken afkomstig van leden van het hoofdbestuur, A.
  Oude stukken vanaf 1891 zijn ook te vinden in de aanvulling onder C
  - Stukken betreffende het opstellen en wijzigen van statuten en huishoudelijk reglement., 1979-1991; 1; 1 omslag
  - Stukken betreffende de inschrijving van de vereniging bij de Kamer van Koophandel te Amsterdam., 1982-2007; 2; 1 omslag
  - Reglementen en regelingen voor het intern functioneren van de vereniging., 1984-1996; 3; 1 omslag
    Betreft onder andere de werkzaamheden van secretaris, penningmeester en de redactie, het financieel beheer, de districten, de rechtspositie en de exameneisen.
  - Stukken betreffende de toekenning van het predicaat Koninklijke., 1990-1991; 4-7; 3 stukken, 3 omslagen
    - Beschikking tot het voeren van het predicaat, met bijbehorende verklaring en bepalingen. 1990, 4; 3 stukken
    - Stukken betreffende de toekenning. 1991-1990, 5
    - Stukken betreffende de naamswijziging van de vereniging. 1991, 6
    - Stukken betreffende het opnemen van informatie over de KNOV in het boek Koninklijk Verenigd, 1991, met foto's van voor- en achterzijde van de penning van het nationaal concours van organisten in 1876, 1991, 7
  - Notulen van de vergaderingen van het (Hoofd)bestuur en Algemene Vergaderingen., 1890-1902, 1920-1949, 1954-1968, 1973-1990; 8-18; 5 omslagen, 3 delen, 3 pakken
    - 1890-1902, 8
    - 1920-1935, 9; 1 deel
    - 1935-1942, 10
    - 1943, 1945-1947, 11; 1 deel
      Niet raadpleegbaar
    - 1948-1949, 12; 1 deel
    - 1954-1958, 13
    - 1959-1968, 14
    - 1973-1977, 15
    - 1978-1982, 16; 1 pak
    - 1983-1985, 17; 1 pak
    - 1986-1990, 18; 1 pak
      Openbaarheid beperkt tot 01-01-2021
  - Stukken betreffende de Algemene Vergaderingen, deels met foto's., 1954-1957, 1974-1996; 19-44; 25 omslagen
    - 1953-1957, 19
    - 1974, 20
    - 1975, 21
    - 1976, 22
    - 1977, 23
    - 1978, 24
    - 1979, 25
    - 1980, met foto's, 26
    - 1981, 27
    - 1982, 28
    - 1983, met foto's en negatieven, 29
    - 1984, met foto's, 30
    - 1985, met foto's en negatieven, 31
    - 1985, extra AV van 23 november, 32
    - 1986, buitengewone AV van 11 januari 1986, 33
    - 1986, met foto's, 34
    - 1987, 35
    - 1988, 36
    - 1989, met foto's en negatieven, 37
    - 1990, met foto's, 38
    - 1991, 39
    - 1992, 40
    - 1993, 41
    - 1994, 42
    - 1995, 43
    - 1996, 44
  - Stukken betreffende de vergaderingen van bestuur met districtsbesturen., 1975-1996; 45-54; 10 omslagen
    Zie ook inventarisnummer 184
    - 1975, 45
    - 1979, 46
    - 1980, 47
    - 1982, 48
    - 1983, 49
    - 1991, 50
    - 1992, 51
    - 1993, 52
    - 1994, 53
    - 1996, 54
  - Stukken betreffende de relatie tussen het hoofdbestuur en het districtsbestuur van Groningen., 1973, 1979-1980, 1982-1983; 55; 1 omslag
  - Correspondentie, met hiaten., 1948-1991; 56-79; 24 omslagen
    Zie ook inv. nr. 80.
    - 1948, 56
    - 1949, 57
    - 1950, 58
    - 1951, 59
    - 1952, 60
    - 1955, 61
    - 1957, 62
    - 1961, 63
    - 1962, 64
    - 1964, 65
    - 1968, 66
    - 1969, 67
    - 1970, 68
    - 1971, 69
    - 1972, 70
    - 1973, 71
    - 1974-1976, 72
    - 1974-1989, afzenders B t/m D, 73
      Openbaarheid beperkt tot 01-01-2020
      Hier ook de correspondentie met de districtsbesturen
    - 1974-1989, afzenders I t/m L, 74
    - 1974-1982, afzenders M t/m P, 75
    - 1974-1982, afzenders R t/m S, 76
    - 1974-1982, afzenders T t/m Z, 77
    - 1976, 78
    - 1983-1991, 79
      Openbaarheid beperkt tot 01-01-2022
  - Correspondentie afkomstig van voorzitter Evert Westra., 1960-1964; 80; 1 omslag
  - Stukken betreffende het verbeteren van de positie van kerkmusici., 1965-1970; 81; 1 omslag
  - Stukken betreffende rechtspositionele zaken van leden en geschillen tussen leden en kerkbesturen in verschillende plaatsen., 1962-1991; 82-114; 33 omslagen
    De meeste zaken hebben betrekking op de toepassing van de Regeling voor de kerkmuziek. De NOV trad op als adviseur en vertegenwoordiger van haar leden.Zie ook inventarisnummers 202-213
    - Almere stad 1984-1990, 82
    - Amsterdam 1976-1982, 83
    - Apeldoorn 1979-1984, 84
    - Brielle 1981-1983, 85
    - Capelle aan den IJssel 1986-1988, 86
    - Colmschate 1981-1990, 87-89
      - Voorstukken en nasleep 1981-1990, 87
      - Kerkrechtelijke procedure 1986-1987, 88
      - Kantongerechtprocedure 1987-1988, 89
    - Edam 1979-1983, 90
    - Enschede 1985, 91
    - Haarlem 1990-1991, 92
    - 't Harde 1986-1989, 93
    - Hattem 1978-1987, 94
    - Kortenhoef 1974-1985, 95
    - Linschoten 1985-1988, 96
    - Maasland 1987-1989, 97
    - Maastricht 1986-1988, 98
    - Markelo 1982-1983, 99
    - Nieuw Scheemda 1987, 100
    - Oegstgeest 1979-1980, 101
    - Oostzaan 1962, 1978-1984, 102
    - Ouddorp 1984-1986, 103
    - Schiedam 1982-1990, 104
    - Utrecht 1 1982-1984, 105
    - Utrecht 2 1989-1990, 106
    - Veenendaal 1976-1985, 107
    - Vianen 1979-1982, 108
    - Vlissingen 1977-1987, 109
    - Vught 1982, 110
    - Waddinxveen 1982-1983, 111
    - Wassenaar 1983-1984, 112
    - Zoetermeer 1991, 113
    - Zuilichem, met kleurenfoto 1976-1982, 1990, 114
  - Stukken betreffende 24 kleinere zaken van rechtspositionele aard., 1974-1990; 115; 1 omslag
  - Stukken betreffende het examen kerkelijk orgelspel., 1925-1985; 116-124; 2 omslagen, 1 pak, 6 delen
    - Examenreglement, getuigschrift, rapport en aanmeldingsformulier van het examen kerkelijk orgelspel, blanco exemplaren. z.d., 116; 1 omslag (21 stukken)
    - Examenregisters, waarin processen-verbaal van de examens tot het behalen van het diploma kerkelijk orgelspel en cijferlijsten. 1925-1985, 117-120; 4 delen
      - Examens afgenomen in Amsterdam, (1925-1933)., 117
      - Examens afgenomen in Leeuwarden (1925-1936, 1938, 1940-1942), Groningen (1937, 1939) en Amsterdam, (1933, 1956-1957)., 118
      - Examens afgenomen in Amsterdam, (1946-1956)., 119
      - Examens afgenomen in Leeuwarden (1946), Amsterdam (1958) Utrecht (1959-1983) en Amersfoort (1984-1985)., 120
    - Rapporten met resultaten van kandidaten voor het examen kerkelijk orgelspel. 1949-1957, 121; 1 pak
    - Lijsten van deelnemers aan het examen kerkelijk orgelspel met uitslagen. 1949-1985, 122-123; 2 delen
      - 1949-1957, 122
      - 1958-1985, 123
    - Lijsten van kandidaten en roosters voor het examen kerkelijk orgelspel. 1973-1985, 124; 1 omslag
  - Correspondentie betreffende de kerkmuziekcursus van de NOV., 1947-1951; 125; 1 omslag
  - Correspondentie tussen de Nederlandse Organisten Vereniging en de Gereformeerde organisten vereniging., 1954-1955; 126; 1 omslag
  - Stukken betreffende de ledenadministratie., 1970-1990; 127-129; 3 omslagen
    Zie voor meer gegevens met betrekking tot de leden de maandelijkse uitgave van Het Orgel.
    - Ledenlijsten, met mutaties. 1970-1980, 127
    - Stukken betreffende de ledenadministratie. 1974-1976, 1990, 128
    - Formulieren voor aanmelding van het lidmaatschap. 1990-1996, 129
  - Stukken betreffende het ondersteuningsfonds., 1951-1956; 130-131; 2 stukken, 1 omslag
    - Reglement van het ondersteuningsfonds, gedrukt, [1895] en salaristabel van kerkorganisten. 1956, 130; 2 stukken
    - Stukken betreffende de oprichting en activiteiten van de SUONOV. 1951-1992, 131; 1 omslag
      De SOUNOV, opgericht in opdracht van de Verzekeringskamer, verzorgde uitkeringen bij overlijden van de leden
  - Catalogus van de bibliotheek van de NOV, gedrukt, met handgeschreven aanvullingen., 1948; 132; 1 stuk
    De bibliotheek van de KNOV werd in 1963 geliquideerd. In de periode daarvoor zijn de boeken beheerd door de universiteitsbibliotheek te Leiden (1918-1937) en daarna door de Openbare bibliotheek en de Toonkunstbibliotheek te Amsterdam.
    Zie ook inventarisnummer 223
  - Stukken betreffende het eeuwfeest van de vereniging., 1985-1991; 133-136; 4 omslagen
    - Stukken betreffende organisatie en financiën. 1989-1990, 133
    - Ingekomen brieven. 1989-1990, 134
    - Uitgegane brieven. 1989-1990, 135
    - Foto's van het eeuwfeest. 1990, 136
  - Stukken betreffende het jubileumcongres., 1989-1991; 137-140; 4 omslagen
    - Contracten met medewerkers aan het congres. 1990, 137
    - Financiële administratie. 1989-1991, 138
    - Financiën van het congresboek. 1989-1990, 139
    - Verzonden nota's, kopieën. 1990, 140
  - Stukken betreffende de contacten tussen bestuur en de redactie van maandblad Het Orgel., 1980-1995; 141-147; 7 omslagen
    - Correspondentie betreffende de benoeming van een hoofdredacteur. 1983, 1990-1991, 141
    - Ingekomen stukken van en over de redactiecommissie. 1980-1995, 142-143
      - 1980-1988, 142
      - 1982-1995, 143
        Openbaarheid beperkt tot 01-01-2026
    - Stukken betreffende de ontslagname van een redactielid. 1981-1982, 144
      Openbaarheid beperkt tot 01-01-2023
    - Stukken betreffende een ingekomen reactie op een artikel in het Orgel, met bijlage. 1981-1982, 1991, 145
      Openbaarheid beperkt tot 01-01-2027
    - Stukken betreffende gerezen problemen over de werkwijze van de redactie. 1985-1986, 146
      Openbaarheid beperkt tot 01-01-2025
    - Overdrukken van artikelen in Het Orgel over de organist Albert Pomper, fotokopieën. 1915-1917, 147
- Stukken afkomstig van de redactie van maandblad Het Orgel, B.
  - Stukken betreffende de redactievergaderingen., 1983-1996; 148; 1 omslag
  - Ingekomen en uitgaande stukken, met vergaderstukken., 1975-1996; 149-153; 4 omslagen, 1 pak
    - 1975-1983, 149
    - 1983-1985, 150
    - 1985-1986, 151
    - 1986-1987, 152
    - 1988-1990, 153; 1 pak
  - Brievenboeken van Het Orgel., 1984-1994; 154-155; 2 delen
    - 1984-1993, 154
      Openbaarheid beperkt tot 01-01-2024
    - 1993-1994, 155
  - Ingekomen notulen van bestuursvergaderingen., 1982-1987; 156-158; 3 omslagen
    - 1982-1983, 156
    - 1984-1986, 157
    - 1986-1987, 158
  - Notulen en verdere stukken van vergaderingen van bestuur met redactie., 1992-1996; 159; 1 pak
  - Kopij voor de jubileumuitgave P. Peeters, Orgelcultuur op de scheidslijn van kerk en staat. Het orgel in de 17e en 20ste eeuw. Congresboek honderd jaar Nederlandse Organisten Vereniging 1890-1990., 160; 1 omslag
- Aanvullingen 2011, 2016 (1981-2008), C.
  De stukken zijn in 2011 en 2016 overgedragen aan het Nationaal Archief door dhr. Hans Beek, secretaris van de KNOV
  - Statuten
    - Statuten en ontwerp-statuten met huishoudelijk reglement, 1914; 161; 2 stukken
    - Stukken betreffende de wijziging van het huishoudelijk reglement, 1973-1977; 162; 1 omslag
    - Statuten en huishoudelijk reglement vastgesteld in 1975 en 1995, 1975, 2000; 163; 3 stukken
  - Vergaderstukken
    - Verslagen van de (buitengewone) algemene vergaderingen, gedrukt, 1898, 1902-1911; 164; 1 omslag
      1898 juli 27 te Steenwijk
      1902 juli 30 te 's-Hertogenbosch
      1903 aug 5 te Groningen
      1906 dec 28 te Amsterdam
      1908 juli 29 te Leeuwarden
      1910 juli 27 te Amsterdam
      1911 apr 21 te Amsterdam
      1911 juli 26 te Enkhuizen
    - Notulenboek van de algemene vergaderingen, 1903-1919; 165; 1 deel
    - Notulen en agenda’s van de vergaderingen van het (Hoofd) bestuur en Algemene Vergaderingen, 1949 juli-1953 sept.; 166; 1 omslag
    - Stukken betreffende algemene ledenvergaderingen, 1997-2008; 167-171; 5 omslagen
      - 1997-1999, 167
      - 2000-2001, 168
      - 2002-2003, 169
      - 2004-2005, 170
      - 2006-2008, 171
    - Notulen, agenda’s en bijlagen van de bestuursvergaderingen en DB, met correspondentie, 1974-2008; 172-182, 240; 12 pakken
      - 1974 juli 04-1988 jan 27, 240
      - 1990 april-1996, 172
      - 1997, 173
        Openbaarheid beperkt tot 01-01-2028
      - 1998, 174
        Openbaarheid beperkt tot 01-01-2029
      - 1999, 175
        Openbaarheid beperkt tot 01-01-2030
      - 2000, 176
        Openbaarheid beperkt tot 01-01-2031
      - 2001, 177
        Openbaarheid beperkt tot 01-01-2032
      - 2002, 178
        Openbaarheid beperkt tot 01-01-2033
      - 2003, 179
        Openbaarheid beperkt tot 01-01-2034
      - 2004, 180
        Openbaarheid beperkt tot 01-01-2035
      - 2005, 181
        Openbaarheid beperkt tot 01-01-2036
      - 2006-2008, 182
        Openbaarheid beperkt tot 01-01-2039
    - Notulen en verder stukken van vergaderingen van bestuur met redactie, 1983; 183; 1 omslag
    - Stukken betreffende vergadering van bestuur met districtsbesturen, 1988; 184; 1 omslag
    - Notulen, agenda’s en bijlagen van de bestuurlijke overleggen tussen de Koninklijke Nederlandse Organistenvereniging (KNOV) en de Gereformeerde Organistenvereniging (GOV), 1996-2001; 185; 1 omslag
  - Correspondentie
    - Ingekomen en afschriften van uitgaande stukken van het secretariaat, 1953-1967; 186-192; 4 omslagen, 3 pakken
      - 1953, 186
        Bevat de notulen van de bestuursvergadering van de NOV van 12 september 1953
      - 1954, 187
        Bevat notulen van bestuursvergaderingen van de NOV van mei 1953 en mei, juli en dec. 1954
      - 1956, 188
      - 1958, 189; 1 pak
      - 1959, 190
      - 1965, 191; 1 pak
      - 1967, 192; 1 pak
    - Correspondentie betreffende bestuurszaken afkomstig van mr. D.J. Kroeskamp, 1952-1956; 193; 1 omslag
    - Correspondentie met de kerkvoogdijen van Nijmegen en Zaandam en de “Bedrijfsvereniging voor de Gezondheid, Geestelijke en Maatschappelijke Belangen” inzake de verplichte verzekering van organisten, 1955-1957; 194; 1 omslag
    - Correspondentie Louis Toebosch over het plan om een Fonds voor de kamermuziek op te richten, 1977; 195; 2 stukken
  - Jaarverslagen
    - Jaarverslagen van de Nederlandse Organisten Vereniging over 1952, 1954 en 1958-1972, met bijlagen, 1951-1973; 196; 1 omslag
  - Jubilea en herdenkingen
    - Stukken betreffende jubileumcongressen van de Nederlands Organisten Vereniging, 1931-1980; 197-198; 2 omslagen
      - 40 jarig jubileum op 3,4 en 5 september 1931 te Amsterdam, 1931, 1934, 197
      - 90 jarig jubileum op 10, 11 en 12 april 1980 te Utrecht,1980, 198
    - Stukken betreffende de medewerking van de NOV aan de “Albert Schweitzer herdenking 1975” te Deventer, 1974-1975; 199; 1 omslag
    - Stukken betreffende de aanvraag van een Koninklijke onderscheiding voor Cor Kee, wegens zijn bijzondere verdiensten voor de orgelcultuur in Nederland en daarbuiten, met reacties hierop, 1975-1976; 200; 1 omslag
    - Stukken betreffende de vervaardiging en plaatsing van een plaquette in de Nicolaïkerk te Utrecht ter nagedachtenis aan Lambert Erné, in leven organist van deze kerk en (oud)voorzitter van de NOV, 1976; 201; 1 omslag
      Met 2 foto’s van de plaquette
  - Rechtspositionele Zaken
    - Stukken betreffende rechtspositionele zaken van leden en geschillen tussen leden en kerkbesturen in verschillende plaatsen, 1955-1993; 202-213; 11 omslagen
      - Amersfoort, 1987, 202
      - Bussum, 1974-1976, 203
      - Delft, 1972-1980, 1993, 204
      - Doetinchem, 1974-1975, 205
      - Dordrecht, 1976-1985, 206
      - Goes, 1974-1976, 207
      - Kampen, 1975-1979, 208
      - Oude Tonge, 1971-1972, 209
      - Stiens, 1955, 210
      - Vlaardingen, 1974-1980, 211
      - Zwammerdam, 1974-1975, 212
      - Zwolle, 1974-1975, 213
  - Exameneisen kerkelijk orgelspel
    - Stukken betreffende de eisen voor het getuigschrift voor kerkelijk orgelspel, 1946-1975; 214; 1 omslag
  - Ledenadministratie/secretariaat
    - Stukken betreffende de ledenadministratie, 1976-2001; 215; 1 omslag
    - Stukken betreffende algemeen secretarieel werk waaronder personeelszaken, 1994-2005; 216; 1 omslag
    - Taakomschrijvingen van functies binnen de Koninklijke Nederlandse Organistenvereniging, 2001-2002; 217; 4 stukken
  - Voorlichting en Public Relations
    - Brochure van het hoofdbestuur met informatie aan de leden met ledenlijst en lijst van donateurs en donatrices, 1891; 218; 1 stuk
    - Stukken betreffende een propaganda-actie voor studenten orgel aan de instellingen voor muziekonderwijs, 1975; 219; 1 omslag
    - Stukken betreffende het advertentiebeleid van de NOV en het orgelrestauratiebeleid in België afkomstig van Hans Kriek te Didam, 1976-1978; 220; 1 omslag
    - Stukken betreffende het opstellen en drukken van een enquête voor leden van de NOV, 1980; 221; 1 omslag
    - Stukken betreffende de Stichting Nationaal Orgelmuseum en de aan hen in bruikleen gegeven gouden legpenning van de Nederlandse Organistenvereniging, 1981-1989; 222; 1 omslag
      Bevat 2 zwart-wit foto’s van de voor- en achterzijde van de gouden legpenning
  - Bibliotheek
    - Catalogi van muziekwerken in de bibliotheek van de NOV, ca. 1900, 1910; 223; 2 delen
  - Districten
    - Stukken betreffende de opzet van districten, 1973-1974; 224; 1 omslag
    - Stukken betreffende oprichting van district Noord-Brabant van de NOV, 1975-1977; 225; 1 omslag
    - Stukken betreffende de oprichting van district Drenthe van de NOV, 1976-1979; 226; 1 omslag
    - Lijsten met opgaves van districtsbestuursleden, 1989; 227; 1 omslag
    - Stukken betreffende het districtswerk, 1996-1999; 228; 1 omslag
  - Regeling Kerkmuziek
    - Stukken betreffende de uitvoering regeling kerkmuziek, 1973-1991; 229; 1 pak
    - Vergaderstukken van “ het overleg uitvoering regeling kerkmuziek”, (1985), 1992-1997; 230; 1 pak
      Vanaf oktober 1997 wordt dit overleg het “Van Alten-overleg “genoemd, naar de oud-voorzitter J.P.(Jan) van Alten
    - Vergaderstukken van het “Van Altenoverleg”, 1998-2001 febr.; 231; 1 pak
  - Artikelen en reacties op artikelen inzake orgels en orgelspel
    - Stukken betreffende elektronische orgels, 1972-1983; 232; 1 omslag
    - Stukken betreffende de gemeentelijke Orgelcommissie van Amsterdam, 1974-1975; 233; 1 omslag
    - Artikelen betreffende het orgel in de Bovenkerk te Kampen, ca. 1976; 234; 1 omslag
      Met 2 zwart wit foto’s van het orgel